【裁判字號】    99,易,1445
【裁判日期】    990810
【裁判案由】    竊盜
【裁判全文】
臺灣高雄地方法院刑事判決              99年度易字第1445號
公  訴  人  臺灣高雄地方法院檢察署檢察官
被      告  甲○○
上列被告因竊盜案件，經檢察官提起公訴（99年度偵字第17150
號），本院判決如下：
    主  文
甲○○犯毀壞門扇竊盜罪，累犯，處有期徒刑捌月。
    事  實
一、甲○○前於民國97年間因侵占案件，經臺灣板橋地方法院以
    97年度簡字第10558 號判決判處有期徒刑4 月確定，甫於98
    年11月8 日縮刑期滿執行完畢。詎不知悔改，基於意圖為自
    己不法所有之犯意，於99年1 月22日凌晨1 時許，見乙○○
    ○所經營位於高雄縣鳳山市○○路437 號無人居住之早餐店
    旁恰有施工鷹架，遂循該施工鷹架爬上早餐店頂樓後，徒手
    卸除早餐店頂樓之鐵門，再進入早餐店1 樓竊取乙○○○所
    有之筆記型電腦1 台、手錶1 只、現金新臺幣（下同）150
    元。嗣經乙○○○報警處理，為警於早餐店內採得甲○○指
    紋，循線查獲上情。
二、案經高雄縣政府警察局鳳山分局報告臺灣高雄地方法院檢察
    署檢察官偵查起訴。
    理  由
壹、程序部分
    按被告以外之人於審判外之言詞或書面陳述，除法律有規定
    者外，不得作為證據；又被告以外之人於審判外之陳述，雖
    不符刑事訴訟法第159 條之1 至第159 條之4 之規定，而經
    當事人於審判程序同意作為證據，法院審酌該言詞陳述或書
    面陳述作成時之情況，認為適當者，亦得為證據，刑事訴訟
    法第159 條第1 項、第159 條之5 定有明文。本件檢察官、
    被告就本判決所引用各項證據之證據能力均明示同意有證據
    能力（A3卷第28頁），本院認該具有傳聞證據性質之證據，
    並無任何違法取證之不法情形，以之作為證據使用係屬適當
    ，自得採為認定事實之證據。
貳、實體部份
一、訊據被告甲○○對於上揭事實坦承不諱，核與證人乙○○○
    於警詢及本院審理時證述之情節相符，並有現場證物採證清
    單暨勘查照片8 張、內政部警政署刑事警察局99年4 月2 日
    刑紋字第0990040878號鑑定書等在卷足稽，堪信被告前開任
    意性自白與事實相符，應堪採信。本件事證明確，被告上開
    犯行堪以認定。
二、論罪科刑
  (一)按刑法第321 條第1 項第2 款規定將「門扇」、「牆垣」、
    「其他安全設備」並列。則所謂「門扇」應專指門戶而言，
    指分隔住宅或建築物內外之出入口大門而言。而所謂「其他
    安全設備」，指門扇、牆垣以外，依社會通常觀念足認為防
    盜之一切設備者，即屬相當。次按，毀越門扇而入室行竊，
    其越入行為即屬侵入住宅，已結合於所犯加重竊盜之罪質中
    ，無更行構成侵入住宅罪之理。刑法第321 條第1 項第2 款
    之毀越門扇安全設備竊盜罪，關於「毀越」指毀損與踰越而
    言，其中毀損門扇安全設備竊盜罪，乃同法第354 條之毀損
    罪與普通竊盜罪之結合犯；上開毀損門扇安全設備，係犯普
    通竊盜罪之加重情形，已結合於所犯加重竊盜之罪質中，自
    不能於論以加重竊盜罪外，更行論以毀損罪（最高法院27年
    上字第1887號判例、最高法院92年度臺非字第6 號判決參照
    ）。
  (二)查：高雄縣鳳山市○○路437 號係2 樓半之透天厝，2 樓往
    3 樓的出口有搭1 磚牆，鐵門鑲在牆壁上乙情，業據證人乙
    ○○○於本院審理時證述明確（A3卷第26至28頁），是被告
    卸除之頂樓鐵門應屬阻絕樓頂與室內之門扇，公訴意旨認該
    鐵門係防盜之安全設備，容有誤會。又被告徒手將上址頂樓
    鐵門卸除，置於一旁後，即逕進入該早餐店內行竊，顯無「
    踰越」之行為，其所為自僅屬「毀壞」安全設備，是核被告
    所為係犯刑法第321 條第1 項第2 款之毀壞門扇竊盜罪。另
    該早餐店無人居住乙情，業據證人乙○○○於本院審理時證
    述明確（A3卷第26至28頁），是公訴意旨認本件被告同時涉
    犯刑法第321 條第1 項第1 款之於夜間侵入住宅竊盜罪，容
    有誤會，併此敘明。
  (三)被告有如事實欄所載前案科刑及執行紀錄，有臺灣高等法院
    被告前案紀錄表在卷可按，是其受有期徒刑執行完畢後5 年
    內，故意再犯本件有期徒刑以上之罪，為累犯，應依刑法第
    47條第1 項之規定加重其刑。爰審酌被告正值壯年，不思以
    正當方式賺取財物，竟貪圖小利以毀壞門扇，進入乙○○○
    所經營之早餐店內行竊，除破壞他人對財產權之支配外，更
    嚴重影響他人建築物之安寧秩序，危害社會治安，所竊得之
    財物尚未歸還乙○○○，惟念其坦承犯行，除卸除鐵門外，
    並未使用其他暴力手段，及其犯罪之動機、手段、所生損害
    等一切情狀，量處如主文所示之刑，以資懲儆。
據上論斷，應依刑事訴訟法第299 條第1 項前段，刑法第321 條
第1 項第2 款、第47條第1 項，判決如主文。
本案經檢察官丙○○到庭執行職務。
中    華    民    國    99    年    8    月    10    日
                  刑事第一庭    法  官  王淑惠
以上正本證明與原本無異。
如不服本判決應於收受送達後10日內向本院提出上訴書狀，並應
敘述具體理由；如未敘述上訴理由者，應於上訴期間屆滿後20日
內向本院補提理由書（均須按他造當事人之人數附繕本）「切勿
逕送上級法院」。
中    華    民    國    99    年    8    月    12    日
                                書記官  黃旭淑
附錄法條：
刑法第321條
犯竊盜罪而有左列情形之一者，處6 月以上、5 年以下有期徒刑
：
一、於夜間侵入住宅或有人居住之建築物、船艦或隱匿其內而犯
    之者。
二、毀越門扇、牆垣或其他安全設備而犯之者。
三、攜帶兇器而犯之者。
四、結夥三人以上而犯之者。
五、乘火災、水災或其他災害之際而犯之者。
六、在車站或埠頭而犯之者。
前項之未遂犯罰之。

司法院資訊處製作；財團法人民間司法改革基金會備份。
